臺灣臺南地方法院民事裁定
110年度聲字第70號
聲  請  人  蔡麗媛
相  對  人  呂欣怡
上列當事人間確認本票債權不存在事件，聲請人聲請停止執行事
件，本院裁定如下：
    主  文
聲請人以新臺幣伍萬捌仟柒佰玖拾貳元為相對人供擔保後，本院
一０九年度司執字第一二三四九二號給付票款強制執行事件之強
制執行程序，於本院一一０年度補字第二九六號確認本票債權不
存在事件終結確定前，應予停止。
其餘聲請駁回。
    理  由
一、聲請人聲請意旨略以：查聲請人就本件強制執行程序中逾金
    額新臺幣（下同）185,000元之部分已提出確認本票債權不
    存在之訴，而本件執行事件一旦完成勢難回復原狀，為此，
    爰依強制執行法第18條第2項規定，願供擔保聲請於該確認
    本票債權不存在之訴事件終結前，停止（誤載為撤銷）系爭
    執行事件之強制執行程序等語。
二、按有回復原狀之聲請，或提起再審或異議之訴，或對於和解
    為繼續審判之請求，或提起宣告調解無效之訴、撤銷調解之
    訴，或對於許可強制執行之裁定提起抗告時，法院因必要情
    形，或依聲請定相當並確實之擔保，得為停止強制執行之裁
    定；發票人主張本票債權不存在而提起確認之訴不合於第一
    項之規定者，法院依發票人聲請，得許其提供相當並確實之
    擔保，停止強制執行。強制執行法第18條第2項及非訟事件
    法第195條第3項分別定有明文。次按所謂不合於非訟事件法
    第195條第1項所定情形者，例如逾第1項所定期間起訴、因
    偽造、變造以外事由請求確認債權不存在等，亦有民國94年
    2月5日非訟事件法修正理由可資參照。
三、查相對人持聲請人於104年4月9日所簽發如附表所示之本票(
    下稱系爭本票)，向本院聲請本票准予強制執行，經本院109
    年度司票字第1551號裁定准許後，其復持該裁定及確定證明
    書為執行名義，聲請對聲請人之財產為強制執行，經本院以
    109年度司執字第123492號強制執行事件（下稱系爭執行事
    件）受理，嗣聲請人就該本票裁定金額逾185,000元之部分
    提出確認本票債權不存在之訴而繫屬於本院（110年度補字
    第296號，下稱系爭本案訴訟）等情，業據本院依職權調閱
    上開執行卷宗及110年度補字第296號卷無誤。
四、又聲請人主張系爭本票債權逾185,000元之部分不存在，並
    提起系爭本案訴訟，且系爭執行事件之強制執行程序如不停
    止，聲請人所提本案訴訟將於執行程序終結後失其訴之利益
    ，屬難以回復之損害，是聲請人陳明願供擔保，就超過聲請
    人不爭執之債權金額部分，請准停止系爭執行程序，揆諸前
    開規定及說明，自非無據。從而，聲請人就系爭本票債權金
    額逾185,000元暨其利息之部分，兩造既有爭執，自有停止
    執行之必要，為有理由，應予准許；至逾此部分即就系爭本
    票債權不爭執之部分即金額185,000元暨其利息範圍，則無
    停止執行之必要，應予駁回該部分之停止執行聲請。
五、另按法院因必要情形或依聲請定相當並確實之擔保，為停止
    強制執行之裁定者，該擔保金額之多寡應如何認為相當，固
    屬法院職權裁量之範圍。惟此項擔保係備供強制執行債權人
    因停止執行所受損害之賠償，故法院定擔保金額時，自應斟
    酌該債權人因停止執行可能遭受之損害，以為衡量之標準。
    而債權人因停止執行可能遭受之損害，在金錢給付之情形，
    係指債權人因停止執行延後受償，未能即時利用該款項，所
    可能遭受之損害而言(最高法院106年度台抗字第123號裁定
    意旨參照)。是相對人因停止執行可能所受之損害，即為無
    法運用該筆資金而發生相當於利息之損失，該項損失之利率
    ，應以週年利率5％計算較為客觀；而系爭本票本金債權額為
    600,000元，聲請人就逾185,000元部分即415,000元（計算
    式：600,000－185,000＝415,000）部分提出系爭本案訴訟，
    是系爭本案訴訟至第二審終結確定（上訴所得利益未逾150
    萬元，不得上訴第三審）之期間可推定為2年10個月（參照
    各級法院辦案期限實施要點第2條規定：民事簡易程序辦案
    期限第一審為10個月、第二審為2年計算民事通常程序第二
    審審判案件期限2年），依此計算，則相對人因停止強制執
    行未能即時受償之可能損失金額即為58,792元｛計算式：415
    ,000元×5％×（2＋10/12）≒58,792元，元以下四捨五入｝，是
    依首揭說明，以之作為聲請人聲請停止執行如有不當所生損
    害之擔保，當屬妥適，爰酌定聲請人應提供之擔保金額如主
    文第一項所示。
六、據上論結，聲請人之聲請為一部有理由，一部為無理由，爰
    依非訟事件法第195條第3項規定，裁定如主文 　　
中　　華　　民　　國　 110　　年　　 4　　月　　23　　日
                  民事第二庭　法　官　王參和
以上正本係照原本作成。
如不服本裁定，應於裁定送達後10日內向本院提出抗告狀，並應
同時繳納抗告費新臺幣1,000 元。
中    華    民    國   110    年    4     月    23    日
                              書記官  程伊妝

附表：                  發  票  日 票面金額 (新臺幣) 到期日 利息起算日(即提示日) 票據號碼 104年4月9日 600,000元  未載 104年7月9日 TH348803